臺灣高等法院交通事件裁定　　　　　 100年度交抗字第1253號
抗　告　人
即受處分人　陳道鄰
上列抗告人即受處分人因違反道路交通管理處罰條例案件，不服
臺灣板橋地方法院，中華民國100 年9 月23日裁定（100 年度交
聲字第2901號），提起抗告，本院裁定如下：
    主  文
抗告駁回。
    理  由
一、原裁定意旨略以：抗告人即受處分人陳道鄰於民國100 年5
    月19日4 時50分許，駕駛車牌號碼432-YB號營業一般小客車
    （下稱上開營業一般小客車），行經新北市○○區○○路、
    永安街口，因有「駕車行經有燈光號誌管制之交岔路口闖紅
    燈」之違規行為，經新北市政府警察局新店分局安和派出所
    警員當場製單舉發。原處分機關乃依道路交通管理處罰條例
    第53條第1 項、第63條第1 項第3 款（裁決書漏載第3 款）
    之規定，於100 年8 月15日以北市裁罰字第裁22-C00000000
    號違反道路交通管理事件裁決書裁處受處分人罰鍰新臺幣2,
    900 元，並記違規點數3 點。受處分人不服以伊行經安和路
    口時為綠燈，員警所在位置為垂直方向，應是員警誤判為由
    聲明異議，經原審調查後，據證人即本件舉發員警蔡昱帆之
    證詞、當日蒐證光碟及原審之勘驗筆錄，仍認受處分人確有
    於上揭時、地闖紅燈之違規事實，而駁回其異議之聲明。
二、抗告意旨略以：抗告人陳道鄰於100 年5 月19日4 時50分許
    ，駕駛上開營業一般小客車，行經新北市○○區○○路與永
    安街、永平街口，係於綠燈變換為黃燈時，嗣當伊通過路口
    後，舉發員警等待紅燈之垂直方向之路口燈號才轉換成綠燈
    ，伊未有闖紅燈之情事，爰依法提起抗告等語。
三、按汽車駕駛人，行經有燈光號誌管制之交岔路口闖紅燈者，
    處新臺幣1800元以上5400元以下罰鍰；又汽車駕駛人駕駛汽
    車違反道路交通管理處罰條例第53條規定者，除應依該條所
    規定之罰鍰處罰外，並記違規點數3 點，道路交通管理處罰
    條例第53條第1 項、第63條第1 項第3 款分別定有明文。
四、經查：
（一）本件抗告人陳道鄰於100 年5 月19日4 時50分許，駕駛上
      開營業一般小客車，行經新北市○○區○○路、永安街口
      闖紅燈之違規事實，業據證人即舉發員警蔡昱帆於原審審
      理時結證述甚詳（見原審卷第14-15 頁），復有證人蔡昱
      帆當庭提出之當日行車紀錄器蒐證光碟在卷足考，及原審
      勘驗筆錄、新北市政府警察局舉發道路交通管理事件新北
      市警交大字第C00000000 號通知單、臺北市交通事件裁決
      所北市裁罰字第裁22-C00000000號違反道路交通管理事件
      裁決書附卷可稽，而佐以抗告人就其於上揭時、地，駕駛
      上開營業一般小客車，經上揭派出所員警當場攔停並以闖
      紅燈為由製單舉發等節亦不爭執，是抗告人於上揭時、地
      ，駕駛上開營業一般小客車闖紅燈一情，堪予認定。
（二）抗告人雖辯以伊行經新北市○○區○○路與永安街、永平
      街口，係於綠燈變換為黃燈時云云。惟證人即舉發員警蔡
      昱帆於原審審理時結證稱：伊今天有帶行車紀錄器拍到的
      現場畫面到院，當時凌晨4 點多快5 點，伊在永平街口等
      紅燈，正前方橫著一條安和路，過了安和路，該條路叫永
      安街。當時伊起步的瞬間，看到1 台計程車從伊面前呼嘯
      而過，該路口寬度約20公尺，因此伊判斷該車時速約有50
      公里。又因該路口不大且當時是晚上，燈號的紅光很明顯
      ，故伊有看到安和路上之燈號。伊事後有去查證，安和路
      及永安街兩個路口皆紅燈的情形有3 、4 秒之久，而伊當
      時已經綠燈了，抗告人才從伊面前經過，所以抗告人有闖
      紅燈等語明確在卷。而按交通警察製單舉發違反道路交通
      管理處罰條例所列之違規行為，係公務員基於職務上之權
      力所為之公法上行為，基於公務員公法上行為具有公信力
      之原則，該行政行為當可推定為真正。又證人蔡昱帆係因
      執行勤務而舉發本案，其與抗告人並無宿怨，且於原審到
      場具結為證，以擔保其證言之真實性，當無甘冒觸犯偽證
      罪責而故意設詞誣陷抗告人有違規闖紅燈之理，再依卷存
      證據並無積極證據證明上開證詞係屬虛偽，其所為證詞自
      屬可信，復經原審當庭勘驗證人蔡昱帆庭呈之蒐證光碟，
      其勘驗結果為：１、光碟中00000000檔案：紀錄器所屬車
      輛，在畫面時間36秒時，於路口停等紅燈，該行向可以看
      到紅燈旁尚有讀秒計時的燈號，紀錄器所屬車輛在畫面時
      間1 分20秒時有稍微往前滑動，當時燈號仍為紅燈，在畫
      面時間1 分26秒時，燈號已轉為綠燈，前方道路有一計程
      車以很快的速度通過，1 分27秒時已經完全出畫面中。嗣
      紀錄器所屬車輛即右轉，以很快的速度追隨計程車後方，
      直到畫面時間1 分42秒時，二車遇到紅燈才停下來。２、
      光碟中VIDE00020 擋案：畫面時間0 秒到19秒安和路是綠
      燈，進入永安街的燈號是紅燈，在畫面時間20秒時安和路
      燈號轉為黃燈，畫面時間22秒時該燈號轉為紅燈，此時進
      入永安街的燈號也是紅燈，畫面時間24秒時進入永安街的
      燈號轉為綠燈等情，有原審勘驗筆錄附卷可憑（見原審卷
      第15頁背面），而抗告人就上開勘驗筆錄第1 項所載之計
      程車即係其本人遭舉發當時所駕駛之車輛一節亦於原審陳
      明在卷，依據上開勘驗結果，安和路路口之燈號自黃燈轉
      換為紅燈，需時2 秒鐘；嗣永安街口之紅燈需再等2 秒鐘
      始會轉換為綠燈，且抗告人所駕駛之車輛僅花費1 秒鐘之
      時間，即完全通過該路口，則見抗告人之車速甚快，此情
      核與證人蔡昱帆上揭證述情形相合，是以抗告人當時之車
      速，應可在該路口燈號轉換為黃燈之期間（2 秒鐘），即
      已可完全通過該路口，而不致於遲至進入永安街路口之燈
      號亦轉為綠燈時（即又已經過2 秒），才從監視器畫面中
      出現，執此，堪認抗告人通過安和路之停止線時，安和路
      之燈號應為紅燈，益徵證人蔡昱帆所證符實可信，而抗告
      人上開辯解顯係卸責之詞，委無足取。
五、綜上，抗告人陳道鄰確有於上述時、地，駕駛上開營業一般
    小客車行經有燈光號誌管制之交岔路口闖紅燈違規行為，則
    原處分機關道路交通管理處罰條例第53條第1項、第63條第1
    項第3 款等規定，裁處抗告人罰鍰新臺幣2,900 元，記違規
    點數3 點，並無違誤，原審駁回抗告人之聲明異議，經核於
    法並無不合，本件抗告人仍執前詞指摘原法院裁定不當，為
    無理由，應予駁回。
六、據上論結，應依道路交通事件處理辦法第25條，刑事訴訟法
    第412 條，裁定如主文。
中    華    民    國   100    年    10    月    31    日
                    刑事第十三庭審判長法  官  蔡新毅
                                      法  官  林秋宜
                                      法  官  王美玲
以上正本證明與原本無異。
不得再抗告。
                                      書記官  蔡儒萍
中    華    民    國   100    年    10    月    31    日